【裁判字號】    99,裁,856
【裁判日期】    990422
【裁判案由】    房屋稅
【裁判全文】
最  高  行  政  法  院  裁  定
                                       99年度裁字第856號
上  訴  人  甲○○
被 上訴 人  高雄縣政府地方稅務局
代  表  人  乙○○
上列當事人間房屋稅事件，上訴人對於中華民國99年1月14日高
雄高等行政法院98年度訴字第620號判決，提起上訴，本院裁定
如下：
    主  文
上訴駁回。
上訴審訴訟費用由上訴人負擔。
    理  由
一、按對於高等行政法院判決之上訴，非以其違背法令為理由，
    不得為之，行政訴訟法第242條定有明文。依同法第243條第
    1項規定，判決不適用法規或適用不當者，為違背法令；而
    判決有同條第2項所列各款情形之一者，為當然違背法令。
    是當事人對於高等行政法院判決上訴，如依行政訴訟法第24
    3條第1項規定，以高等行政法院判決有不適用法規或適用不
    當為理由時，其上訴狀或理由書應有具體之指摘，並揭示該
    法規之條項或其內容；若係成文法以外之法則，應揭示該法
    則之旨趣；倘為司法院解釋或本院之判例，則應揭示該判解
    之字號或其內容。如以行政訴訟法第243條第2項所列各款情
    形為理由時，其上訴狀或理由書，應揭示合於該條項各款之
    事實。上訴狀或理由書如未依此項方法表明，或其所表明者
    與上開法條規定不合時，即難認為已對高等行政法院判決之
    違背法令有具體之指摘，其上訴自難認為合法。
二、本件上訴人所有門牌號碼高雄縣田寮鄉○○村○○路101、
    101-1、102、102-1號等未辦保存登記之4棟房屋（下稱系爭
    房屋），經被上訴人所屬岡山分局依高雄縣田寮鄉公所（下
    稱田寮鄉公所）審認係上訴人於原址新建完成之建物，乃核
    定自民國96年6月起補徵房屋稅，而課徵系爭房屋96年、97
    年及98年房屋稅。上訴人不服，循序提起行政訴訟，遭原審
    判決駁回，乃對原判決上訴，主張：系爭房屋構造1%鋼骨、
    99%磚造係鋼骨磚造，非鋼骨混凝土，依被上訴人提供建築
    房屋過程照片，沒看到灌漿照片，事實上柱子也沒灌漿，原
    審卻未查明。而房屋現值係依房屋構造外圍材質適用標準單
    價乘上面積計算之，與建造房屋支付憑證無關。並高雄縣房
    屋稅徵收細則第7條規定，新建房屋以門窗、水電設備裝置
    完竣，可供使用之日為申報起算日。故系爭房屋應待設備裝
    置完竣後再課稅云云。核其上訴理由，係就原審取捨證據、
    認定事實之職權行使，指摘其為不當，並就原審已論斷者再
    執陳詞為爭議，並未具體表明原判決有何合於不適用法規、
    適用法規不當、或行政訴訟法第243條第2項所列各款之情形
    ，難認對該判決之如何違背法令已有具體之指摘。依首開規
    定及說明，應認其上訴為不合法。
三、據上論結，本件上訴為不合法。依行政訴訟法第249條第1項
    前段、第104條、民事訴訟法第95條、第78條，裁定如主文
    。
中    華    民    國    99    年    4     月    22    日
                    最高行政法院第一庭
                        審判長法官  鄭  淑  貞
                              法官  林  茂  權
                              法官  侯  東  昇
                              法官  楊  惠  欽
                              法官  胡  方  新
以  上  正  本  證  明  與  原  本  無  異
中    華    民    國    99    年    4     月    23    日
                              書記官  張  雅  琴


司法院資訊處製作；財團法人民間司法改革基金會備份。
